# 关于央企所属事业单位报表转换的问题

提问人：xuan811 时间：2020-09-15 08:05:10
一家专科院校，是央企下属单位，采用事业单位会计核算。固定资产折旧不设置累计折旧科目，放在专用基金——修购基金里。
按照国资委要求转表的时候，放在专用基金——修购基金里的累计折旧转入盈余公积，固定资产按照原值列示。请问这个做法是否正确？
（16-18年的账务处理）

回答人：chenyiwei
个人理解不恰当。报表转换不仅仅是列报项目的平移，还要统一母子企业会计政策，即首先应调整该事业单位的折旧计提会计处理，将其调整为冲减资产价值。